【裁判字號】    95,交聲,93
【裁判日期】    950227
【裁判案由】    聲明異議
【裁判全文】
臺灣彰化地方法院交通事件裁定          95年度交聲字第93號
原處分機關  交通部公路總局臺中區監理所彰化監理站
受 處分 人
即 異 議人  甲○○
上列受處分人因違反道路交通管理處罰條例案件，對於交通部公
路總局臺中區監理所彰化監理站民國九十五年一月九日所為之處
分（原處分：彰監四字第裁64－Z00000000號），聲明異議，本
院裁定如下：
    主  文
原處分撤銷。
甲○○不罰。
    理  由
一、聲明意旨略以：異議人對本件違規完全不知情，經比對違規
    單上簽名，該筆跡與簽名方式亦與伊所為不同；異議人於九
    十四年一月十日家中曾遭竊，並遺失信用卡及機車駕照，其
    身分資料可能被冒用，又本案違規車輛車號、型式、顏色等
    ，異議人亦無所知，伊並無違規之事實等語。
二、按汽車駕駛人，駕駛車輛未隨身攜帶駕駛執照者，處新臺幣
    三百元以上六百元以下罰鍰，並責令補辦登記、補照、換照
    或禁止駕駛；又汽車行駛於高速公路或設站管制之道路，而
    不遵管制之規定者，處汽車駕駛人新臺幣三千元以上六千元
    以下罰鍰，道路交通管理處罰條例第二十五條第一項第三款
    、第三十三條第一項分別有明文規定。
三、查異議人於九十四年二月十六日零時十分許駕駛乙○○所有
    車號ＺＣ－六二四九號自小客車，行經國道三號一九七公里
    北向處，因(1)未帶照駛執照、(2)非故障車停於路肩播打電話
    違規，經內政部警政署國道公路警察局第七警察隊掣單舉發
    ，有內政部警政署國道公路警察局公警交字第Ｚ00000
    000號舉發違反道路交通管理事件通知單（以下簡稱違規
    通知單）附卷可查。惟異議人辯稱係身分資料遭人冒用：「
    （問：違規單所寫的違規事實，是否妳本人？）不是我，我
    是在上網查看的時候才知道，後來去監理站查詢之後才知道
    那不是我本人簽名的。」、「（問：對違規車主乙○○是否
    認識？）不認識。」、「（問：何時家中失竊？）是在所附
    報案三聯單的前一天，我的信用卡也有被盜刷，另外還丟掉
    了機車駕照。」、「（問：盜刷後來是否有查出是何人？）
    銀行有去查，但是查不出來是誰。商家說當時有疑問，她有
    出示我的機車駕照，後來就有讓她刷，同行有有二男二女。
    警察去我家採證的時候，認為她們有戴手套，研判他們是一
    行人去偷竊的，因為一、二、三樓的情況很亂，所以研判是
    有一群人。」（見本院九十五年二月二十二日訊問筆錄第一
    至二頁）經查：異議人家中於九十四年一月十日遭竊，於隔
    日向警方報案，其信用卡亦於遭竊當日為他人冒用消費（有
    異議人所提供彰化縣警察局彰化分局受理刑事案件報案三聯
    單、誠泰商業銀行爭議交易明細表、甲○○卡片遺失被盜用
    聲明書三紙在卷可佐），核與異議人所指述信用卡、身分證
    件遭竊、冒用等情相符；復經核對異議人當庭簽署其姓名「
    甲○○」字樣三種其慣用字體，亦與違規通知單上之簽名字
    跡筆觸相異，可認為二者係非同一人之筆跡，是異議人所稱
    駕駛執照遭不明人士冒用一事，應值採信，異議人並無原處
    分機關裁決書所指違規事實。綜上所述，本件異議為有理由
    ，應由本院將原處分撤銷，另為異議人不罰之諭知，始為允
    當。
據上論斷，應依道路交通案件處理辦法第二十條前段，裁定如主
文。
中    華    民    國    95    年    2     月    27    日
                  交通法庭    法  官  李水源
以上正本證明與原本無異。
如不服本裁定，應於裁定送達後5日內，向本院提出抗告狀。
中    華    民    國    95    年    3     月    3     日
                              書記官  廖建興


司法院資訊處製作；財團法人民間司法改革基金會備份。
